【裁判字號】    97,訴,167
【裁判日期】    970325
【裁判案由】    妨害自由等
【裁判全文】
臺灣臺中地方法院刑事判決               97年度訴字第167號
公  訴  人  臺灣臺中地方法院檢察署檢察官
被      告  甲○○
            乙○○
                      5
上列被告等因妨害自由等案件，經檢察官提起公訴（96年度偵字
第6993號），及同署檢察官移送併辦 (96年度偵字第7596號)，
本院判決如下：
    主    文
甲○○、乙○○均共同犯妨害自由罪，各處有期徒刑捌月，均減
為有期徒刑肆月，如易科罰金，均以新台幣壹仟元折算壹日。又
共同犯傷害罪，各處拘役伍拾日，如易科罰金，以新台幣壹仟元
折算壹日，均減為拘役貳拾伍日，如易科罰金，均以新台幣壹仟
元折算壹日。又共同犯恐嚇安全罪，各處拘役肆拾日，如易科罰
金，均以新台幣壹仟元折算壹日，均減為拘役貳拾日，如易科罰
金，均以新台幣壹仟元折算壹日。拘役各應執行拘役肆拾日，如
易科罰金，均以新台幣壹仟元折算壹日。
    犯罪事實
一、甲○○與乙○○原係夫妻關係。緣乙○○與林騏濬因發生債
    務糾紛，無法解決，甲○○與乙○○竟共同基於妨害自由及
    傷害之犯意聯絡，於民國96年2月14日，由乙○○以其所使
    用之電話0000-000000號撥打林騏濬所使用之電話0000-0000
    00號及其家中之電話00-00000000號，以確定林騏濬之行蹤
    。嗣於同日晚上8時許，乙○○得悉林騏濬人在臺中市○○
    ○路與十甲路「滿珠園餐廳」，即以處理債務為由，與林騏
    濬相約在該處見面，並將消息告知甲○○，甲○○則事先透
    過綽號「阿安」之真實身分不詳之男子而邀集與之有共同犯
    意聯絡之8名身分不詳男子共同前往。迨至同日晚間10時許
    ，林騏濬步出滿珠園餐廳外，即遭甲○○及該8名身分不詳
    之人上前圍住，並持棍棒毆打後，以塑膠袋及布袋套住頭部
    ，強押上車，載至臺中縣太平市○○○○村路95巷口前之空
    地，渠等一路上及下車後均繼續毆打林騏濬，致其受有身體
    多處擦挫傷、左臂及背部挫傷瘀青、頭皮撕裂傷等傷害。之
    後，渠等將林騏濬棄置在該處，離去時並恐嚇以：「不可找
    乙○○要錢，否則就要你死」云云，足生危害於林騏濬之安
    全。嗣後，林騏濬於脫困後，即報警而循線查獲上情。
二、案經林騏濬訴由臺中縣警察局霧峰分局報請臺灣臺中地方法
    院檢察署檢察官偵查起訴及同署檢察官移送併辦。
    理    由
一、訊據被告甲○○雖坦承有上揭犯罪事實，惟辯稱不知道事情
    會演變如此嚴重云云。被告乙○○矢口否認有上揭犯罪事實
    ，辯稱：「以為他們只是要談事情，並不知道甲○○要將林
    騏濬押走，我是稍晚問甲○○，他說談得不高興，有出手教
    訓林騏濬」云云。惟查：被告甲○○於警詢時已供承：「我
    與前妻都在我開的自小客車內，押走林騏濬時，我隨後跟休
    旅車直到山區」等語。又於檢察官偵查時供稱：「我知道被
    害人被塑膠袋蓋住，是我朋友阿安叫這八名男子來幫我的」
    ( 參96.2.16偵訊筆錄)，又陳稱：「我開車載乙○○，車速
    60-70公里，從餐廳到黃竹坑，我們在山上待了10幾分鐘」
    等語 (見96偵7596卷，96.12.18偵訊筆錄)。被告乙○○於
    警詢時亦自承：「我也被甲○○拉到他車上，甲○○就開車
    載我到太平山區」等語。又於偵查中陳稱：「我坐甲○○開
    的富豪車子，從餐廳離開到山上，車上應該有半小時左右，
    當時車速約60-70公里，我們在山上待10幾20分，在山上我
    都在車上，沒有下車，其他人離車比較遠」等語 (見96偵
    7596卷，96.12.18偵訊筆錄)。又本案業經告訴人林騏濬於
    警詢、偵查中指訴明確，並於本院審理時到庭結證屬實。核
    與證人薛高陽、邱銘山、林振龍、邱淑卿、藍梆溢之證述情
    節相符，並有路口監視器所攝得之被告甲○○與8名不明男
    子所乘車輛照片9張、刑事現場測繪圖、現場及告訴人受傷
    照片共16張、財團法人仁愛綜合醫院診斷證明書1份附卷可
    資佐證。再由卷附之被告乙○○所使用電話號碼0910─265
    111號之電話通聯紀錄顯示，被告乙○○於案發當日曾多次
    利用自己上開電話號撥打告訴人所使用之門號0000-000000
    號電話，且曾撥打至告訴人家中之市內電話00-00000000號
    ，其目的無非係為確認告訴人之行蹤，以利於被告甲○○後
    續之傷害及妨害自由之犯行。從而本案被告甲○○、乙○○
    不論有無尾隨被押之被害人林騏濬至山上，其與綽號「阿安
    」等8名身分不詳之男子，顯有犯意聯絡及行為分擔甚明。
    被告所辯顯係事後卸責之詞，均非可採，從而本案事證明確
    ，被告犯行堪予認定。
二、核被告2人所為，均係犯刑法第277條第1項傷害、第302條第
    1項剝奪他人行動自由及第305條恐嚇危害安全罪。渠等與另
    8位身分不詳之人間，有犯意之聯絡及行為之分擔，均為共
    同正犯。被告所犯上開3罪，犯意各別，構成要件不同，應
    予分論併罰。檢察官移送併辦部分，為同一事實，屬裁判上
    一罪，本院自得併予審理。爰審酌被告2人之犯罪動機、目
    的、手段、所生危害及犯後態度等一切情狀，分別量處如主
    文所示之刑，並諭知易科罰金之折算標準。又被告2人之犯
    罪時間在96年4月24日以前，合乎中華民國96年罪犯減刑條
    例第2條第1項第3款之規定，爰依該法規定各減輕其刑二分
    之一，並諭知易科罰金之折算標準。並就被告2人所處拘役
    部分，定其應執行刑及諭知易科罰金之折算標準。
據上論斷，應依刑事訴訟法第299條第1項前段，刑法第28條、第
277條第1項、第302條第1項、第305條、第41條第1項前段、第51
條第6款，中華民國罪犯減刑條例第2條第1項第3款、第7條、第9
條，刑法施行法第1條之1第1項、第2項前段，判決如主文。
本案經檢察官顏淑惠到庭執行職務。
中    華    民    國    97    年    3     月    25    日
                  刑事第七庭  審判長法  官  陳如玲
                                    法  官  高文崇
                                    法  官  郭德進
上正本證明與原本無異。
如不服本判決，應於收受送達後10日內向本院提出上訴書狀（應
敘述具體理由並附繕本）。
上訴書狀如未敘述理由，應於上訴期間屆滿後20日內補提理由書
於本院。
中    華    民    國    97    年    3     月    25    日
                                    書記官  陳惠玲
附錄論罪科刑法條                                       B
中華民國刑法第277條第1項：（普通傷害罪）
傷害人之身體或健康者，處3年以下有期徒刑、拘役或1千元以下
罰金。
中華民國刑法第302條第1項：（剝奪他人行動自由罪）
私行拘禁或以其他非法方法，剝奪人之行動自由者，處5年以下
有期徒刑、拘役或3百元以下罰金。
中華民國刑法第305條：（恐嚇危害安全罪）
以加害生命、身體、自由、名譽、財產之事，恐嚇他人致生危害
於安全者，處2年以下有期徒刑、拘役或3百元以下罰金。


司法院資訊處製作；財團法人民間司法改革基金會備份。
